【裁判字號】    97,交聲,2752
【裁判日期】    971031
【裁判案由】    聲明異議
【裁判全文】
臺灣臺中地方法院刑事裁定    九十七年度交聲字第二七五二號
原處分機關  交通部公路總局臺中區監理所
異  議  人
即受處分人  乙○○
上列異議人即受處分人因違反道路交通管理處罰條例案件，對於
交通部公路總局臺中區監理所中華民國九十七年八月十五日所為
之處分（中監違字第裁六０—Ｉ00000000號）聲明異議
，本院裁定如下：
    主    文
異議駁回。
    理    由
一、原處分機關略以：本件為彰化縣警察局員林分局於民國九十
    六年十一月十六日，以彰警交字第Ｉ00000000號違
    規通知單，當場舉發異議人即受處分人乙○○所有之車牌號
    碼二Ｊ─０一二九號自用小客車，於九十六年十一月十六日
    下午五時十五分許，在彰化縣員林鎮○○○路三九號前，「
    在劃設紅色標線之禁止臨時停車場所停車（車熄、人離）」
    違規，爰依道路交通管理處罰條例第五十六條第一項第一款
    之規定裁處罰鍰新臺幣一千二百元等語。異議人即受處人乙
    ○○則以：伊未將車輛停放在紅線上，且其並未離開，其係
    將上開所有車牌號碼二Ｊ─０一二九號自用小客車停放在警
    方指稱其違規停車處所旁之巷口處，員警要求查看駕駛執照
    後即逕行開單舉發云云而提出聲明異議。
二、按紅實線之標線，設於路側，用以表示禁止臨時停車；復按
    汽車駕駛人停車時，在禁止臨時停車處所停車者，處新臺幣
    六百元以上一千二百元以下罰鍰，道路交通標誌標線號誌設
    置規則第一百四十九條第一項第一款第五目、道路交通管理
    處罰條例第五十六條第一項第一款分別定有明文。
三、經查：本件員警舉發之際，雖未將異議人即受處分人乙○○
    所有上開自用小客車違規停車之情形拍照為證；然證人即現
    場舉發員警甲○○於本院訊問時到庭具結證稱：「（問：本
    件是否你現場舉發？〈提示舉發單〉）是的。（問：請說明
    舉發經過情形？）九十六年十一月十六日我與同事執勤十六
    時到十八時的取締大客車，接獲通報有民眾檢舉於靜修東路
    三九號前違規停車，我本人前往查看，發現二Ｊ─０一二九
    號小客車於上述地點畫有紅線禁止臨時停車的標線處所違規
    停車，當時車內駕駛離座、引擎熄火，駕駛人沒有在車內，
    我們到場時，駕駛從靜修東路四一巷口走出到他的車邊，我
    就詢問該人是否為車主，並告知違規事實及該車擋住民眾出
    入口等情，經該人提出行照、駕照確認無誤後予以舉發，該
    部車的車主是登記受處分人。（問：受處分人說他停車的地
    方沒有紅色禁止停車標線，是否如此？）受處分人停車處確
    實有劃設紅色禁止臨時停車標線。（問：異議人稱他並未離
    開，是否如此？）我一到場的時候，駕駛人並未在車內。（
    問：受處分人稱警方一到場要求查看行照、駕照之後就開單
    ，是否如此？）不是這樣，我有告知違規事實之後才開單。
    （問：異議人為何拒絕於舉發通知單上面簽名？）告發後異
    議人拒絕簽名，也拒絕收受告發單。我有告知並在舉發單上
    面載明應到案的日期、時間、處所。」等語明確，並於異議
    人詢問時證稱：「（異議人問：當天在現場舉發的警員並不
    是你？）我有到現場，是另外一位同事林英藝與異議人在交
    談，舉發單是我填寫的，剛才我的證述都是我在場所見聞。
    」等語，且有證人庭呈之現場照片六張在卷可稽。而警方製
    單舉發違反道路交通管理處罰條例所列之違規事實，本質上
    為行政處分，係公務員基於職務上之權力，依法就特定之具
    體事件所為之具公法上效果之單方面行政行為，基於公務員
    為公法上行為具有公信力之原則，該行政行為本可被推定為
    真正，且依本案卷證並無任何積極證據足以證明舉發員警有
    何不當或違法之處，並經證人甲○○於本院訊問時到庭具結
    證述綦詳，足信為真。復徵以依證人甲○○於本院訊問提出
    之照片六張所示，不論係員警甲○○指證異議人即受處分人
    乙○○違規停車之緊鄰巷口旁之靜修東路三九號前，或異議
    人即受處分人乙○○自承其停放前開車輛之巷口處，均劃設
    有用以表示禁止臨時停車之紅色實線標線，足認異議人即受
    處分人乙○○辯稱：伊並未將車停放在劃設有紅線之禁止臨
    時停車處所云云，已無可採。從而，原處分機關爰引道路交
    通管理處罰條例第五十六條第一項第一款之規定，裁處為駕
    駛人之異議人新臺幣一千二百元，合無不當；本件異議為無
    理由，應予駁回。
據上論斷，應依道路交通案件處理辦法第十九條，裁定如主文。
中    華    民    國  九十七  年    十    月  三十一  日
                      交通法庭  法  官  李雅俐
上正本證明與原本無異。
如不服本裁定，應於送達後五日內，向本院提出抗告狀。
                                書記官  莊金屏
中    華    民    國  九十七  年    十    月  三十一  日


司法院資訊處製作；財團法人民間司法改革基金會備份。
